臺灣臺中地方法院刑事判決
111年度交易字第1119號
公  訴  人  臺灣臺中地方檢察署檢察官
被      告  李晟翰



上列被告因過失傷害案件，經檢察官提起公訴（111年度偵字第6
506號），本院判決如下：
    主    文
本件公訴不受理。
    理    由
一、公訴意旨如附件起訴書所載。
二、按告訴乃論之罪，告訴人於第一審辯論終結前，得撤回其告
    訴；又告訴經撤回者，應諭知不受理之判決，並得不經言詞
    辯論為之，刑事訴訟法第238條第1項、第303條第3款及第30
    7條分別定有明文。
三、查本件告訴人江建徹告訴被告李晟翰之過失傷害案件，檢察
    官認被告係犯刑法第284條前段之過失傷害罪，依同法第287
    條前段之規定，須告訴乃論。茲據告訴人於第一審辯論終結
    前具狀撤回告訴，有撤回告訴狀1紙在卷可參，依照上開說
    明，爰不經言詞辯論，逕為諭知不受理之判決。
據上論斷，應依刑事訴訟法第303條第3款、第307條，判決如主
文。
中　　華　　民　　國　　111 　年　　7 　　月　　25　　日
                  刑事第七庭    法  官  尚安雅
以上正本證明與原本無異。
如不服本判決應於收受送達後20日內向本院提出上訴書狀，並應
敘述具體理由；其未敘述上訴之理由者，應於上訴期間屆滿後20
日內向本院補提理由書（均須按他造當事人之人數附繕本）「切
勿逕送上級法院」。
告訴人或被害人如不服判決，應備理由具狀向檢察官請求上訴，
上訴期間之計算，以檢察官收受判決正本之日起算。
                        　　　　書記官 鐘麗芳
中　　華　　民　　國　　111 　年　　7 　　月　　25　　日
【附件】
臺灣臺中地方檢察署檢察官起訴書                      攝股
                                     111年度偵字第6506號
　　被　　　告　李晟翰　男　23歲（民國00年0月00日生）
　　　　　　　　　　　　住新竹縣○○鎮○○路00號6樓之2
　　　　　　　　　　　　居臺中市○○區○○巷0弄00號
　　　　　　　　　　　　國民身分證統一編號：Z000000000號
上列被告因過失傷害案件，業經偵查終結，認應該提起公訴，茲
將犯罪事實及證據並所犯法條分敘如下：
　　　　　　犯罪事實
一、李晟翰於民國110年7月24日下午，騎乘車牌號碼000-000號
    普通重型機車，沿臺中市西屯區河南路內側車道由西屯路往
    逢大路方向行駛，嗣於同日下午1時31分許，行經西屯區河
    南路2段與福星路交岔路口時，欲左轉駛入福星路，其本應
    注意機車行駛至交岔路口，其轉彎應依標誌之規定，依兩段
    方式進行左轉，且應注意車輛行經有燈光號誌管制之路口時
    ，應遵守號誌指示，而依當時天候晴，日間自然光線，柏油
    路面、路面乾燥、無缺陷、無障礙物、視距良好，又無其他
    不能注意之情事，竟疏於注意，未依兩段式左轉標誌及遵守
    燈光號誌之指示，即紅燈進入該路口準備左轉，適有江建徹
    騎乘車牌號碼000-0000號普通重型機車沿臺中市西屯區福星
    路外側車道由文華路往弘孝路方向行駛，亦闖紅燈進入該路
    口直行，因見李晟翰突然騎車左轉，為求閃避緊急煞車而失
    控滑倒，江建徹因此受有兩臂、右膝、右肩挫擦傷等傷害。
二、案經江建徹訴由臺中市政府警察局第六分局報告偵辦。
　　　　證據並所犯法條
一、詢據被告李晟翰矢口否認涉有過失傷害之犯行，辯稱：當時
    伊是想搶快，因為已經快要綠燈了，對方是自摔未與伊碰撞
    云云。然查：（一）上開犯罪事實，業據證人即告訴人江建
    徹於警詢時及本署偵查中指訴綦詳，復有道路交通事故現場
    圖、道路交通事故調查報告表㈠㈡、補充資料表、談話紀錄表
    、澄清綜合醫院中港分院診斷證明書、證號查詢機車駕駛人
    、車輛詳細資料報表各1 份及現場與路口監視錄影擷取翻拍
    片14張等在卷可參。(二)雖被告以前詞置辯，惟本件車禍經
    送請臺中市車輛行車事故鑑定委員會鑑定事故責任歸屬，經
    鑑定結果略以：「①江建徹駕駛普通重型機車，行至設有行
    車管制號誌交岔路口，違反號誌管制（全紅時段，闖紅燈）
    進入路口直行；與②李晟翰駕駛普通重型機車，違反標誌、
    標線（機慢車兩段式左轉）、號誌管制（闖紅燈）進入路口
    左轉彎，兩車同為肇事原因。」等語，有臺中市車輛行車事
    故鑑定委員會111 年6 月7 日中市車鑑0000000000案鑑定意
    見書函暨所附之中市車鑑0000000案鑑定意見書在卷可稽。
    從而，被告所辯不足採信。（三）汽車（含機車）行駛至交
    岔路口，其行進、轉彎，應遵守燈光號誌；車輛面對圓形紅
    燈表示禁止通行，不得超越停止線或進入路口；機車行駛至
    交岔路口，其轉彎，應依標誌或標線之規定；機慢車兩段左
    轉標誌，用以告示左轉大型重型機車以外之機車或慢車駕駛
    人應遵照號誌指示，在號誌顯示允許直行時，先行駛至右前
    方路口之左轉待轉區等待左轉，俟該方向號誌顯示允許直行
    後，再行續駛，以兩段方式完成左轉，道路交通安全規則第
    99條第2項第1款、第102條第1項第1款、道路交通標誌標線
    號誌設置規則第65條第1項、第206條第5項第1款分別定有明
    文。被告騎乘機車，自應注意及之，而依當時天候晴，日間
    自然光線，柏油路面、路面乾燥、無缺陷、無障礙物、視距
    良好等情狀，並無不能注意之情事，此有卷附道路交通事故
    調查報告表㈠足稽，詎被告竟疏未注意及此，未遵循路口之
    燈光號誌及標誌，貿然闖越紅燈左轉，致告訴人為求閃避緊
    急煞車而失控滑倒，告訴人因此受有傷害，被告就本件交通
    事故之發生，確有應注意、能注意而未注意之過失，甚為明
    確。且被告上揭過失駕駛行為與告訴人之傷害結果間，具有
    相當之因果關係，復屬無疑。雖告訴人闖紅燈進入路口直行
    ，與有過失，然仍不能因而解免被告之過失罪責。綜上所述
    ，被告犯嫌，堪以認定。
二、核被告所為，係犯刑法第284條前段之過失傷害罪嫌。又被
    告於肇事後，即留在現場，於有偵查犯罪職權之臺中市政府
    警察局第六分局第六交通分隊警員前往現場處理時，當場承
    認為肇事人，接受裁判，有道路交通事故肇事人自首情形紀
    錄表在卷可考，請依刑法第62條前段之自首規定，酌予減輕
    其刑。
三、依刑事訴訟法第251條第1項提起公訴。
   此   致
臺灣臺中地方法院
中　　華　　民　　國　　111 　年　　6 　　月　　27　　日
                              檢  察  官  張文傑
本件正本證明與原本無異
中　　華　　民　　國　 111　　年　　7 　　月　　12　　日
                              書  記  官  林瑋婷
附錄本案所犯法條全文
中華民國刑法第284條
因過失傷害人者，處 1 年以下有期徒刑、拘役或 10 萬元以下
罰金；致重傷者，處 3 年以下有期徒刑、拘役或 30 萬元以下
罰金。